臺灣雲林地方法院刑事判決　　　　　　　　　　　　　九十年度交易字第二九一號
　　公 訴 人　臺灣雲林地方法院檢察署檢察官
　　被　　告　甲○○
右列被告因公共危險案件，經檢察官提起公訴（九十年度偵字第四一一一號），本院
判決如左：
    主  文
甲○○服用酒類，不能安全駕動力交通工具而駕駛，處有期徒刑月，如易科罰金，
以佰元折算壹日。
    事  實
一、甲○○於民國（下同）九十年九月二十一日凌晨，明知其已因飲酒至不能安全駕
    駛動力交通工具之程度，仍駕駛其所有車牌號碼Ｄ二–八六０七號自用小客車，
    沿台十九線公路由南往北行駛，嗣同日凌晨一時五分許，行經雲林縣二崙鄉○○
    ○○○路與一五四公路交岔路口，不慎撞擊位於該路口中央安全島之交通號誌桿
    倒地，為警查獲，甲○○於被警查獲後拒絕酒精濃度測試。
二、案經雲林縣警察局西螺分局報請臺灣雲林地方法院檢察署檢察官偵查起訴。
    理  由
一、訊之被告甲○○矢口否認有前揭犯罪事實，並辯稱：被告所有之上開車輛，當時
    係由一位綽號「阿義」之朋友駕駛，肇事後「阿義」即已逃逸，且「阿義」是由
    朋友介紹第一次認識，不知其真實姓名等語。經查，上開自用小客車係被告所有
    ，且於上揭時地撞毀交通號誌桿等情，為被告所自承，並有該車籍資料、道路交
    通事故調查報告表各一紙及現場照片六幀在警偵卷可按，足信無誤。且証人廖敏
    惠在偵查中結証稱：「我當時開車跟在被告後面約有幾百公尺，她撞得很大力我
    有看到，是我報案的，車子是小姐開的，我有前去問她有無要緊，後來她有站起
    來，我有看到她有在流血，我靠近她拿衛生紙給她擦鼻血時，我有聞到酒味。」
    等語，証人即到現場處理之警員呂德生亦証稱：証人在現場處理時，有聞到被告
    有很濃的酒味等語明確。又被告雖以前詞置辯，然無法提供綽號「阿義」之年籍
    資料供本院調查；再者，對於第一次見面認識之朋友，尚不知其真實姓名年籍及
    駕駛技巧等狀況時，即將車輛交其駕駛者，有違常情，顯係事後意圖卸責之詞，
    不足採信。再觀上開車輛駕駛中撞擊位於路中安全島之交通號誌桿，及被告肇事
    後拒絕酒精測試等情節以觀，足認本件係被告於飲酒至不能安全駕駛動力交通工
    具之程度後，仍駕車肇事無訛。本件事証明確，被告犯行足以認定，應予依法論
    科。
二、核被告所為，係犯刑法第一百八十五條之三之公共危險罪。爰審酌被告犯罪之動
    機、目的，和酒醉駕駛動力交通工具足以對行人構成生命財產之威脅、前開犯罪
    所造成之損害，及被告犯後拒絕酒測，並飾詞否認之態度等一切情況，量處如主
    文所示之刑，並諭知易科罰金之折算標準。
三、據上論斷，應依刑事訴訟法第二百九十九條第一項前段，刑法第一百八十五條之
    三、第四十一條第一項前段，罰金罰鍰提高標準條例第二條，判決如主文。
本案經檢察官黃楹榆到庭執行職務。
中      華      民      國      九十一      年    二    月    二十      日
                                        臺灣雲林地方法院刑事第一庭
                                            法  官  黃  一  馨
右正本證明與原本無異。
如不服本判決，應於判決送達後十日內向本院提出上訴狀( 應附繕本 )。
                                            書記官  鄭  國  銘
中      華      民      國      九十一      年    二    月    二十      日
附錄法條：
刑法第一百八十五條之三
服用毒品、麻醉藥品、酒類或其他相類之物，不能安全駕駛動力交通工具而駕駛者，
處一年以下有期徒刑、拘役或三萬元以下罰金。
